# 递延所得税资产的确认

提问人：xzsuper 时间：2015-01-08 16:24:39
递延所得税资产的确认条件之一是在未来转回时有足够的应纳税所得额。但假设如下情况的话应该如何考虑：
1. 假设 2014 年度产生可抵扣暂时性差异 100 ，其中 2015 年转回 40 ， 2016 年转回 60 ；
2. 假设预计 2015 年和 2016 年应纳税所得额（不考虑上面差异的转回）分别为 30 和 500 ；
3. 假设除此之外不存在其他的暂时性差异。
那么在 2014 年考虑 100 的暂时性差异是否确认递延所得税资产时，30+60无疑是可以确认的。因为在 2015 年和 2016 年都有相应的应纳税所得额抵扣，
但是剩下的 10 会在 2015 年形成 10 元的未利用税务亏损（30-40）， 这部分的税务亏损很明显又可以在 2016 年被利用。
这种情况下 2014 年确认的递延所得税资产究竟是基于 90 ，还是 100 呢？
个人觉得似乎是 100 ，因为无论 90 还是 10 都在未来期间被利用了，有的直接抵扣了应纳税所得额，有的作为可抵扣亏损被利用。相当于 2015 年和 2016 年的转回金额分别变成了 30 和70.
想听听大家和陈老师的意见！谢谢

回答人：chenyiwei
可以如你所理解。

提问人：lixiaohan_good 时间：2015-06-13 12:24:40
请教一下，什么情况资产减值确认了递延所得税资产，但是亏损没有确认递延所得税资产。资产减值准备金额 10 万左右，如果是预计没有没有足够的盈利，是不是应该都不确认。

回答人：chenyiwei
根据现行的企业所得税法律法规，当企业有累积未弥补亏损，且尚未超出税法规定的税前补亏年限（ 5 年）时，其在补亏期间获得的应纳税所得额首先用于弥补税务亏损，到税务亏损弥补完后有剩余的应纳税所得额时才需要计算纳税。相应地，对税前补亏期间递延所得税资产的确认也应体现出税法规定的这一顺序，即：在未来的税前补亏年限内预计可获得的应纳税所得额的限度内，首先应当确认与可弥补亏损相关的递延所得税资产，只有当已就所有的尚未超出税前补亏期限的可弥补亏损均确认了递延所得税资产后，如果预测税前补亏期间可获得的应纳税所得额大于需在税前弥补的累计亏损，才能在剩余的预计应纳税所得额的限度内，就资产、负债的账面价值和计税基础之间的可抵扣暂时性差异（如资产减值准备）确认相应的递延所得税资产。 所以，“资产减值确认了递延所得税资产，但是亏损没有确认递延所得税资产”的做法是不符合逻辑的。

提问人：hrtsex 时间：2015-11-04 14:57:55
陈版，可否这样理解：若资产减值损失确认了递延所得税资产，则未弥补亏损必须确认递延所得税资产？

回答人：chenyiwei
是的。只有在未弥补亏损已经足额确认了递延所得税资产后，才能继续确认与资产减值准备等暂时性差异事项相关的递延所得税资产。

提问人：dumingrain 时间：2016-01-04 21:08:40
公司如果预测税前补亏期间可获得的应纳税所得额大于需在税前弥补的累计亏损，剩余的预计应纳税额的限度内，是如果确认资产、负债的账面价值和计税基础之间的可抵扣暂时性差异（如资产减值准备）？如果我余额只够确认部分的资产减值准备的可抵扣性差异，那我只确认部分资产减值准备的递延所得税资产？

回答人：chenyiwei
可以这样理解。如果余额只够确认部分的资产减值准备的可抵扣性差异，则建议优先考虑转回时间短、不确定性较小的暂时性差异项目。

提问人：zxz8516 时间：2016-01-23 23:40:29
陈版您好，如果确认的可抵扣亏损递延所得税资产，过了 5 年一直没有产生足够的应纳税所得额，该如何处理？是计提减值还是直接转回？如果转回，是计入营业外支出，还是转回所得税费用？谢谢

回答人：chenyiwei
递延所得税资产没有计提减值准备的做法，只能直接转销，转销时的借方科目为“所得税费用——递延所得税费用”。

提问人：amwu88888 时间：2017-03-31 15:48:50
陈老师，在实际工作中有时我们很难对企业以后期间是否可以获取足够的应纳税所得税进行判断，比如某一企业当年出现较大亏损（可弥补亏损达-1500万），当期审计时，其期后几个月度依然出现亏损，但管理层对后期扭亏为盈充满信心，这时对前期已经确认的减值准备递延所得税资产和现在存在的可抵扣亏损该如何处理呢？

回答人：chenyiwei
具体问题具体分析，总的原则是谨慎、从严把握，一般不能仅仅依赖管理层的盈利预测，而要事实证据，例如已经签订的合同、行业的回暖趋势、虽然累计亏损但逐年减亏且本期已经盈利等。

提问人：amwu88888 时间：2017-04-03 09:38:26
谢谢陈老师的热心回复，就上述还有一个细节请教你，因该企业巨额亏损出现在最近年度，且期后暂时仍未有盈利的趋势，我将账面上减值准备已确认递延所得税资产全部冲回，也没有确定可抵扣亏损的递延所得税资产，但企业账面存在因税法上固定资产加速折旧引起的递延所得税负债，我已经足额确认了该递延所得税负债，基于可预见的将来难以扭亏为盈，我以已确认的递延所得税负债，确认了相应金额的递延所得税资产，该项递延所得税资产在报表附注中递延所得税资产下的明细该如何描述披露呢？

回答人：chenyiwei
这种情况下以已确认的递延所得税负债为限确认与可抵扣亏损相关的递延所得税资产是可以的，就披露为与可抵扣亏损相关的递延所得税资产。

提问人：呼叫帮助 时间：2017-04-11 12:14:10
递延所得税资产没有计提减值准备的做法，只能直接转销，转销时的借方科目为“所得税费用——递延所得税费用”。 陈版，我经常说对递延所得税资产进行计提减值准备，我这个说法没有问题吧，只不过计提减值准备的做法只能按转销的方式处理，转销时的借方科目为“所得税费用——递延所得税费用”。而不能按借：“资产减值损失——递延所得税费用”。我的理解正确吗？

回答人：chenyiwei
对递延所得税资产计提减值准备这种说法是不恰当的，应当直接表述为转销或核销。